# 评估调整递延所得税计算

提问人：bigxia07 时间：2016-10-13 16:56:15
A公司收购B公司股权账面价值为 600 万元，收购价为 800 万元，其中固定资产增值为 60 ，本期合并报表时需调增折旧 10 万，那合并报表中是否要计提递延所得税负债（60-10）*0.25=12.5

回答人：chenyiwei
如果B的适用税率是 25 ％，则你的理解合理。另外A的合并报表层面需相应调整增加商誉（或减少负商誉） 15 ，减少所得税费用2.5。

提问人：bigxia07 时间：2016-10-14 13:48:03
是不是这样调整 先在B公司报表中评估增值调整 借：固定资产（不考虑原值和折旧） 60
贷：资本公积 60 借：管理费用 10
贷： 累计折旧 10 借：资本公积
15 贷：递延所得税负债 12.5
所得税费用 2.5
合并时（只考虑合并日）： 借：B公司净资产（评估值调整后） 600+60-15=645
商誉 155 贷：长
期股权投资 800

回答人：chenyiwei
可以这样理解。